【裁判字號】    99,家聲,12
【裁判日期】    990126
【裁判案由】    准予標售被繼承人不動產
【裁判全文】
臺灣臺南地方法院民事裁定              99年度家聲字第12號
聲  請  人  行政院國軍退除役官兵輔導委員會臺南縣榮民服務處
法定代理人  甲○
上聲請人聲請准予標售被繼承人乙○○遺產事件，本院裁定如下
：
    主      文
被繼承人乙○○所有坐落於臺南縣新化鎮○○○段第一四四一地
號、地目建、面積一百二十三平方公尺、權利範圍全部之土地及
臺南縣新化鎮○○里○○路141號未辦保存登記建物、稅籍編號
00000000000號、權利範圍全部，准聲請人依市價變賣。
聲請程序費用新臺幣壹仟元由被繼承人乙○○之遺產負擔。
    理      由
一、按被繼承人在臺灣地區之遺產，由大陸地區人民依法繼承者
    ，其所得財產總額，每人不得逾新臺幣200萬元。超過部分
    ，歸屬臺灣地區同為繼承之人；臺灣地區無同為繼承之人者
    ，歸屬臺灣地區後順序之繼承人；臺灣地區無繼承人者，歸
    屬國庫；第1項遺產中，有以不動產為標的者，應將大陸地
    區繼承人之繼承權利折算為價額；現役軍人或退除役官兵死
    亡而無繼承人，繼承人之有無不明或繼承人因故不能掌理遺
    產者，由主管機關管理其遺產；第1項遺產管理辦法，由國
    防部及行政院國軍退除役官兵輔導委員會分別擬訂，報請行
    政院核定後發布之，臺灣地區與大陸地區人民關係條例第67
    條第1項、第4項前段、及68條第1項、第3項著有規定。次按
    遺產管理人為清償債權、交付遺贈物或移交遺產給中國大陸
    繼承人，有變賣遺產之必要者，應聲請法院許可後辦理，退
    除役官兵死亡無人繼承遺產管理辦法第8條之1第1項亦有規
    定。
二、本件聲請意旨略以：被繼承人乙○○於民國95年3月18日亡
    故，聲請人為被繼承人乙○○之遺產管理人，前聲請鈞院以
    95年度家催字第134號公示催告被繼承人之繼承人、債權人
    及受遺贈人於公告最後登載新聞紙之日起1年2個月內承認繼
    承，報明債權及願受遺贈與否之聲明，聲請人已於95年7月
    21日將前揭公示催告內容刊載在臺灣新生報第14版並呈報於
    鈞院備查，上開公告期限已經屆滿。因見於上述不動產，其
    大陸地區繼承人韓喜娥（住河北省內邱縣永安鄉西邱村）及
    韓香娥（住河北省內邱縣楊庄鄉崔家庄）聲明表示繼承前來
    ，狀請本院裁定准予變賣標售，將標售之價款依規定俾其大
    陸親屬繼承。至程序費及相關費用則依退除役官兵無人繼承
    遺產管理辦法第8條之規定在其遺產項下支付等語。
三、經查：本件聲請人為被繼承人乙○○之遺產管理人，其主張
    上情，有聲請人提出之本院95年度家催字第134號民事裁定
    書份、確定證明書、土地所有權狀、臺南縣稅務局房屋稅籍
    證明書、遺產稅免稅證明書為證，並經本院依職權調閱本院
    95 年度家催字第134號、96年度聲繼字第57號卷核閱無誤，
    自均堪信為真實。則聲請人為移交遺產予大陸地區繼承人，
    確有變賣遺產之必要，依前開規定，其聲請准予變賣遺產，
    核無不合，應予准許。
四、依非訟事件法第24條第1項、第157條，裁定如主文。
中    華    民    國    99    年    1     月    26    日
                      家事法庭    法  官  郭貞秀
以上正本證明與原本無異。
如不服本裁定應於送達後10日內向本院提出抗告狀（附具繕本）
，並應繳納抗告費新臺幣1,000元。
中    華    民    國    99    年    1     月    26    日
                                  書記官  鄭隆慶


司法院資訊處製作；財團法人民間司法改革基金會備份。
